臺灣桃園地方法院刑事判決　　　　　　　　　　　　九十三年度訴字第五五九號
　　公　訴　人　臺灣桃園地方法院檢察署檢察官
　　被　　　告　甲○○
右列被告因違反槍砲彈藥刀械管制條例案件，經檢察官提起公訴（九十三年度偵字三
三一四號），被告為有罪之陳述，經本院合議庭裁定由受命法官獨任行簡式審判程序
，茲判決如左︰
    主  文
甲○○未經許可持有可發射子彈具有殺傷力之改造玩具手槍，累犯，處有期徒刑壹年
拾壹月，併科罰金新臺幣拾貳萬元，罰金如易服勞役，以銀元參佰元（即新臺幣玖佰
元）折算壹日。扣案之可發射子彈具有殺傷力之改造玩具手槍參把（均含彈匣壹個）
（槍枝管制編號：00000000000、00000000000、00000000000）、具有殺傷力之子彈
肆顆，均沒收。
    事  實
一、甲○○曾於民國八十六年間因偽造有價證券案件，經臺灣板橋地方法院以八十七
    年訴緝字第一九四號判處有期徒刑一年，上訴後，經臺灣高等法院以八十八年上
    訴字第九一號，撤銷原判決，改判有期徒刑一年六月確定。又於八十七年間，因
    違反槍砲彈藥刀械管制條例案件、侵占遺失物罪，經臺灣板橋地方法院以八十七
    年訴字第二二三Ｏ號判處有期徒刑一年二月併科罰金一萬元及罰金二千元，嗣經
    上訴臺灣高等法院後撤回上訴確定。復於八十八年間，因犯偽造文書罪，再經臺
    灣板橋地方法院以八十八年少連易字第三二號判處有期徒刑三月確定。其上開有
    期徒刑，嗣經定應執行之刑為有期徒刑二年九月。八十八年間，甲○○又因施用
    毒品案件，經臺灣士林地方法院以八十八年士簡字第四四四號判處有期徒刑六月
    確定。其上揭二應執行刑經接續執行，並合併計算刑期，於九十一年四月十日縮
    短刑期假釋出監，九十二年一月六日假釋期間屆滿，未執行之刑以執行完畢論。
二、甲○○猶不知悛悔，於九十三年二月二十九日九時許，在臺北縣三重市重新橋下
    之跳蚤市場內，明知不詳姓名、年籍綽號「阿市」之成年男子售賣之仿ＣＯＬ
    Ｔ廠半自動手槍製造已換裝土造金屬槍管改造而成之可發射子彈具有殺傷力之改
    造玩具手槍一把（含彈匣一個）（槍枝管制編號：0000000000）；仿ＣＬＯＣ
    Ｋ廠27型半自動手槍製造已車通槍管內阻鐵改造而成之可發射子彈具有殺傷力之
    改造玩具手槍一把（含彈匣一個）（槍枝管制編號：0000000000）；仿ＳＩＧ
      ＳＡＵＥＲ廠半自動手槍製造已換裝土造金屬槍管改造而成之可發射子彈具有
    殺傷力之改造玩具手槍一把（含彈匣一個）（槍枝管制編號：0000000000）；
    具有殺傷力之土造子彈六顆，均屬槍砲彈藥刀械管制條例管制之槍、彈，非經中
    央主管機關許可，不得持有，竟基於未經許可持有具有殺傷力改造玩具手槍及子
    彈之犯意，以新臺幣五萬元之價格購買取得上開可發射子彈具有殺傷力之改造玩
    具手槍三把（均含彈匣一個）、及具有殺傷力之子彈六顆，而未經許可持有之。
    迄九十三年三月一日五時三十分許，甲○○駕駛車牌號碼：ＡＫ─Ｏ八四三號自
    小客車並攜帶上開槍彈，行經桃園縣八德市○○○道二號高速公路西向十七公里
    處時，因超速為警攔檢，當場在甲○○右腰際扣得上開已上膛具有殺傷力之仿Ｃ
    ＯＬＴ廠改造玩具手槍一把（含彈夾一個及子彈四顆）；在左腰際扣得上開已上
    膛具有殺傷力之仿ＳＩＧ  ＳＡＵＥＲ廠改造玩具手槍一把（含彈匣一個及子彈
    二顆）；在所駕駛之上開自小客車右前座背包內扣得上開具有殺傷力之仿ＣＬＯ
    ＣＫ廠改造玩具手槍一把（含彈匣一個）、不具有殺傷力之仿ＢＥＲＥＴＴＡ廠
    84型改造玩具手槍一把。上開扣案之子彈六顆，嗣經鑑定試射二顆。
三、案經內政部警政署國道公路警察局第六警察隊報由臺灣桃園地方法院檢察署檢察
    官偵查起訴。
    理  由
一、右揭犯罪事實，業據被告甲○○於警詢、偵查及本院審理中坦承不諱，核與查獲
    本案之員警邱文清、巫榮能偵查中證述之情節相符，並有改造玩具手槍三把（均
    含彈匣一個）（槍枝管制編號：0000000000、0000000000、00000000000）、子
    彈六顆扣案可稽，手槍及子彈照片十一幀在卷可資佐證。扣案之改造玩具手槍三
    把及子彈六顆，經送內政部警政署刑事警察局鑑定，鑑定結果為：送鑑改造科
    特四五口徑手槍一枝（槍枝管制編號：0000000000），認係以仿ＣＯＬＴ廠半自
    動手槍製造已換裝土造金屬槍管改造而成之改造手槍，機械性能良好，可擊發適
    用之子彈，認具殺傷力；送鑑改造克拉克九Ｏ口徑手槍一枝（槍枝管制編號：
    0000000000），認係以仿ＣＬＯＣＫ廠27型半自動手槍製造已車通槍管內阻鐵改
    造而成之改造手槍，機械性能良好，可擊發適用之子彈，認具殺傷力；送鑑改
    造922090口徑手槍一枝（槍枝管制編號：0000000000），認係以仿ＳＩＧ  ＳＡ
    ＵＥＲ廠半自動手槍製造已換裝土造金屬槍管改造而成之改造手槍，機械性能良
    好，可擊發適用之子彈，認具殺傷力；送鑑子彈六顆，認均係土造子彈，距直
    徑約9.0MM之土造金屬彈頭，經採樣二顆試射，均可擊發，認具殺傷力等情，亦
    有該局九十三年三月六日刑鑑字第０九三ＯＯ四八九三Ｏ號槍彈鑑定書一份附卷
    可稽。本件事證明確，被告犯行洵堪認定。
二、核被告所為，係犯槍砲彈藥刀械管制條例第十一條第四項之未經許可持有可發射
    子彈具有殺傷力改造玩具手槍罪、及同條例第十二條第四項之未經許可持有子彈
    罪。被告一無故持有上開槍、彈行為，觸犯上開二罪名，為想像競合犯，應從重
    之未經許可持有可發射子彈具有殺傷力之改造玩具手槍罪處斷。查被告曾於民國
    八十六年間因偽造有價證券案件，經臺灣板橋地方法院以八十七年訴緝字第一九
    四號判處有期徒刑一年，上訴後，經臺灣高等法院以八十八年上訴字第九一號，
    撤銷原判決，改判有期徒刑一年六月確定。又於八十七年間，因違反槍砲彈藥刀
    械管制條例案件、侵占遺失物罪，經臺灣板橋地方法院以八十七年訴字第二二三
    Ｏ號判處有期徒刑一年二月併科罰金一萬元及罰金二千元，嗣經上訴臺灣高等法
    院後撤回上訴確定。復於八十八年間，因犯偽造文書罪，再經臺灣板橋地方法院
    以八十八年少連易字第三二號判處有期徒刑三月確定。其上開有期徒刑嗣經定應
    執行刑有期徒刑二年九月確定。八十八年間，甲○○又因施用毒品案件，經臺灣
    士林地方法院以八十八年士簡字第四四四號判處有期徒刑六月確定。其上揭二應
    執行刑經接續執行，並合併計算刑期，於九十一年四月十日縮短刑期假釋出監，
    九十二年一月六日假釋期間屆滿，未執行之刑以執行完畢論。有臺灣高等法院被
    告全國前案紀錄表、臺灣桃園地方法院檢察署全國刑案資料查註表各一份在卷可
    考，被告於五年以內再犯有期徒刑以上之本罪，為累犯，依刑法累犯之規定，加
    重其刑。茲審酌被告上述前科，曾有違反槍砲彈藥刀械管制條例之犯罪，其本案
    持有具有殺傷力之改造手槍有三枝、土造子彈六顆，危害非輕，及其犯後坦承之
    態度等一切情狀，量處如主文所示之刑，並諭知罰金刑之易服勞役折算標準。
三、扣案之可發射子彈具有殺傷力之改造玩具手槍三把（均含彈匣一個）（槍枝管制
    編號：0000000000、0000000000、00000000009）及扣案之子彈四顆，均屬違禁
    物，依刑法第三十八條第一項第一款之規定，宣告沒收。另原扣案之子彈二顆，
    雖本屬違禁物，惟嗣業於送鑑定時經試射，已不具子彈功能，有上引之內政部警
    政署刑事警察局鑑定書可證，自無庸再為沒收之諭知，附此敘明。另扣案之之仿
    ＢＥＲＥＴＴＡ廠84型改造玩具手槍一把則不具殺傷力，有上引之內政部警政署
    刑事警察局鑑定書可證，亦無庸為沒收之諭知，附此敘明。
四、被告於準備程序中，就被訴事實為有罪之陳述，是本件合於刑事訴訟法第二百七
    十三條之一第一項之要件，經本院裁定由受命法官獨任進行簡式審判程序，併於
    敘明。
據上論斷，應依刑事訴訟法第二百七十三條之一第一項、第二百九十九條第一項前段
，槍砲彈藥刀械管制條例第十一條第四項、第十二條第四項，刑法第十一條前段、第
五十五條、第四十七條、第四十二條第二項、第三十八條第一項第一款，罰金罰鍰提
高標準條例第二條，判決如主文。
本案經檢察官洪景明到庭執行職務。
中        華        民        國      九十三    年    五    月  六     日
                                        臺灣桃園地方法院刑事第三庭
                                          法  官    尹  良
右正本證明與原本無異。
如不服本判決，應於判決送達後十日內向本院提出上訴狀( 應附繕本 )，上訴於
臺灣高等法院。
                                          書記官    廖宜政
中        華        民        國      九十三    年    五月  六     日
附錄：論罪科刑法條
槍砲彈藥刀械管制條例第十一條
未經許可，製造、販賣或運輸第四條第一項第一款所稱其他可發射金屬或
子彈具有殺傷力之各式槍砲者，處五年以上有期徒刑，併科新臺幣一千萬
元以下罰金。
未經許可，轉讓、出租或出借前項所列槍砲者，處三年以上十年以下有期
徒刑，併科新臺幣七百萬元以下罰金。
意圖供自己或他人犯罪之用，而犯前二項之罪者，處無期徒刑或七年以上
有期徒刑，併科新臺幣一千萬元以下罰金。
未經許可，持有、寄藏或意圖販賣而陳列第一項所列槍砲者，處一年以上
七年以下有期徒刑，併科新臺幣七百萬元以下罰金。
第一項至第三項之未遂犯罰之。
槍砲彈藥刀械管制條例第十二條
未經許可，製造、販賣或運輸子彈者，處一年以上七年以下有期徒刑，併
科新台幣五百萬元以下罰金。
未經許可，轉讓、出租或出借子彈者，處六月以上五年以下有期徒刑，併
科新台幣三百萬元以下罰金。
意圖供自己或他人犯罪之用，而犯前二項之罪者，處三年以上十年以下有
期徒刑，併科新台幣七百萬元以下罰金。
未經許可，持有、寄藏或意圖販賣而陳列子彈者，處五年以下有期徒刑，
併科新台幣三百萬元以下罰金。
第一項至第三項之未遂犯罰之。
